【裁判字號】    98,審勞訴,285
【裁判日期】    990316
【裁判案由】    給付工資等
【裁判全文】
臺灣臺北地方法院民事判決           98年度審勞訴字第285號
原      告  乙○○
被      告  森海國際工程顧問股份有限公司（廢止）
法定代理人  丙○○
            甲○○
上列當事人間請求給付工資等事件，本院於99年3 月9 日言詞辯
論終結，判決如下：
    主      文
被告應給付原告新臺幣壹佰壹拾伍萬陸仟壹佰拾捌元及自民國
九十六年七月三十日起至清償日止，按週年利率百分之五計算之
利息。
訴訟費用新臺幣壹萬貳仟肆佰捌拾肆元由被告負擔。
    事實及理由
一、按公司之清算人，在執行職務範圍內，亦為公司負責人。公
    司法第8 條第2 項定有明文。又按解散之公司除因合併、分
    割或破產而解散外，應行清算。上開規定於公司經中央主管
    機關撤銷或廢止登記者準用之。公司法第24條、第26條之1
    分有規定。再按公司之清算，以董事為清算人，公司法第
    322 條第1 項前段亦有明定。經查，本件被告森海國際工程
    顧問股份有限公司業經臺北市政府廢止其公司登記，依法應
    行清算，且無公司法或章程另有規定或經股東決議另選清算
    人之情形，依上開說明，自應由其全體董事丙○○、甲○○
    為清算人，並於本件訴訟為被告森海國際工程顧問股份有限
    公司之法定代理人，先予敘明。
二、原告起訴主張：原告自民國79年8 月10日任職被告公司，每
    月薪資應由被告於次月10日前撥付原告之帳戶內，惟被告自
    95年10月起即未給付原告薪資，原告依勞動基準法第14條第
    1 項第5 款、第6 款規定，於96年7 月30日向被告為終止勞
    動契約之意思表示，得依同法條第4 項規定請求資遣費。被
    告積欠原告自96年1 月至7 月之薪資共新臺幣（下同）311,
    290 元、資遣費819,168 元，又原告於96年3 月改適用勞退
    新制，被告未依規定提撥96年3 月至7 月之退休金15,180元
    至原告勞工專戶，另被告代扣所得稅稅額10,500元未依規定
    申報。以上合計1,156,138 元（311,290+819,168+15,290+1
    0,500=1,156,138 ），迭經催討無效，為此提起本件訴訟等
    情。並聲明：如主文第1 項所示。
    被告則以：對原告主張事實不爭執等語置辯。並聲明：原告
    之訴駁回。
三、原告主張之事實，業據其提出在職證明書、中研院郵局第13
    1 號存證信函、薪資明細表、薪資轉帳存摺、債務明細表等
    件為證，核屬相符，復為被告所不爭執，堪信原告之主張為
    真實。
四、從而，原告依勞動契約及勞動基準法規定請求被告給付如主
    文第1 項所示之本金及利息，為有理由，應予准許。
據上論結，原告之訴為有理由，依民事訴訟法第78條，判決如主
文。
中    華    民    國    99    年    3     月    16    日
                  民事第六庭    法  官  劉又菁
以上為正本係照原本作成。
如對本判決上訴，須於判決送達後20日內向本院提出上訴狀。
中    華    民    國    99    年    3     月    17    日
                                書記官  潘惠梅

司法院資訊處製作；財團法人民間司法改革基金會備份。
